# 请教陈版：被审计单位因履行合同发生的支出是列入合同履约成本还是存货的问题？

提问人：xuehaiwuya0326 时间：2020-06-18 21:28:51
陈版您好：
背景：被审计单位主营业务为企业根据客户的要求提供视频课件的前期录制、后期剪辑包装等服务，最后输出的产品为视频课件等。
问题：与上述主营业务直接相关的人工成本、房租、差旅费等支出应计入存货还是合同履约成本科目？理论依据是什么？
谢谢您！！！

回答人：chenyiwei
由于没有实物形态，此类尚未完成的劳务成本建议作为合同履约成本。其中将在一年内转收入的部分仍列报为存货。

提问人：xuehaiwuya0326 时间：2020-06-19 14:10:19
陈版：
感谢您回帖，我还有如下两点疑问，烦请您指点。
①被审计单位视频课件从开始制作到完成验收，除少数情况外，时间跨度通常均在一年以内。按照您的建议，是否相关的成本可直接通过存货——生产成本科目核算，即无需使用合同履约成本？
②您建议“将在一年内转收入的部分仍列报为存货”是否指在项目完工前由于无实物形态，相关支出应通过合同履约成本核算，完工后到验收前通过存货核算？

回答人：chenyiwei
1 、也可以； 2 、不是这样理解。

提问人：xuehaiwuya0326 时间：2020-09-14 10:58:00
陈版：
上述案例中的存货，若双方撤销销售合同，原为该合同发生的人工成本等无相应的补偿，是否需计提存货跌价准备？然后再进行资产（存货）核销？不进行核销的话，附注会一致存在存货跌价准备余额

回答人：chenyiwei
应在履行必要审批程序的基础上，及时核销已不能带来经济利益流入的存货。